【裁判字號】    95,易,26
【裁判日期】    950310
【裁判案由】    竊盜
【裁判全文】
臺灣高雄地方法院刑事判決                95年度易字第26號
公  訴  人  臺灣高雄地方法院檢察署檢察官
被      告  乙○○
上列被告因竊盜案件，經檢察官聲請簡易判決處刑（94年度偵字
第26236 號）及移送併辦（94年度偵字第28090 、29076號、94
年度核退偵第843 號、95年度偵第1803號），本院認為不宜逕以
簡易判決處刑（95年度簡字第28號），改依通常程序審理，被告
於本院準備程序為有罪之陳述，經合議庭裁定由受命法官依簡式
審判程序獨任審理，判決如下：
    主  文
乙○○共同連續攜帶兇器竊盜，累犯，處有期徒刑壹年貳月。扣
案如附表所示之物，及未扣案之鐵鎚、長鐵釘各壹支，均沒收。
    事  實
一、乙○○前於民國93年間，因毒品害防制條例案件，經法院判
    處有期徒刑1 年確定，於同年5 月26日入監服刑，於94年1
    月23日縮刑期滿執行完畢。詎不知悔改，猶仍基於意圖為自
    己不法所有之概括犯意，連續於：
(一)94年10月7 日下午1 時許，獨自行經高雄市○○區○○路、
    五福路口時，因見不詳人士所有之腳踏車1 輛（下稱上開腳
    踏車）停放該處且未上鎖，乃徒手竊取之，得手後供己代步
    使用。
(二)同日下午1 時33分許，獨自騎乘上開腳踏車前往位於高雄市
    鼓山區○○○街3 號之高雄關稅局後門，竊取關稅局所有、
    設置於該處之水溝蓋2 個，得手後放置於上開腳踏車前方車
    籃內載離現場，迨於行經高雄市○○區○○路、登山街口時
    ，適有某真實姓名、年籍不詳之成年人騎乘三輪車沿路收購
    舊貨，遂將上開腳踏車連同車籃內之水溝蓋，一併以新臺幣
    （下同）300 元之代價售予該不知情之人。嗣於同月21日下
    午3 時20分許，因形跡可疑為警在前述鼓山路、登山街口攔
    查，而循線查悉上情。
(三)同年11月11日正午12時許，因見龍星昇第三資產管理股份有
    限公司（下稱龍星昇公司）所有、位於高雄市三民區中華橫
    巷21號之無人使用建築物大門損壞且未上鎖，遂獨自經由該
    處進入該建築物，並徒手竊取放置該處之鋁製窗戶邊條1 捆
    （價值約1,000 元），得手後甫離去之際，旋為巡邏警員發
    現而查獲上情。
(四)同年11月14日正午12時10分許，因見位於高雄市○○區○○
    街83號之華陽飯店側門未上鎖，遂獨自經由該處進入華陽飯
    店，並執其所有、客觀上足對人之生命、身體安全構成威脅
    ，可供兇器使用之附表編號1 所示鐵鎚1 支，將飯店內南側
    樓梯間之防滑銅條共12支逐一敲下後，予以竊取，得手後離
    開現場，並將上開防滑銅條以500 元之代價，出售予某不知
    情之舊貨商。嗣乙○○於同日晚間10時20分許復行前往華陽
    飯店附近查看時，為警當場查獲，乙○○並偕同警方前往高
    雄市鼓山區新濱公園取出上開鐵鎚1 支。
(五)同年12月1 日凌晨5 時許，與具犯意聯絡之吳盛雄，2 人共
    同執乙○○所有、客觀上足對人之生命、身體安全構成威脅
    ，可供兇器使用之附表編號2 、3 所示鐵鎚、長鐵釘各1 支
    ，進入位於高雄市新興區○○○路4 號之啟安商業廣場大樓
    地下2 樓樓梯間，再由吳盛雄負責在現場把風，乙○○則以
    上開鐵鎚、長鐵釘將該處樓梯之防滑銅條共9 支（每支價值
    約3,500 元，下同）逐一敲下後，予以竊取，得手後欲離開
    現場時，為警查獲，並當場扣得上開鐵鎚、長鐵釘各1 支。
(六)同年12月27日凌晨5 時許，獨自執其所有、客觀上足對人之
    生命、身體安全構成威脅，可供兇器使用之鐵鎚、長鐵釘各
    1 支（未扣案），再度進入前述之啟安商業廣場大樓竊取該
    處3 樓樓梯間之防滑銅條14支，得手後欲離開之際，為輔警
    己○○與警方當場查獲，警方嗣並在商業廣場內某處蒐獲大
    型強力剪1 支，而加以查扣。
二、案經龍星昇公司訴由高雄市政府警察局三民第一分局報請臺
    灣高雄地方法院檢察署檢察官偵查後，聲請以簡易判決處刑
    及移送併辦。
    理  由
一、本件被告乙○○所犯為死刑、無刑徒刑或最輕本刑為3 年以
    上有期徒刑以外之罪，其於準備程序中就被訴犯罪事實，為
    有罪之陳述，經法官告知簡式審判程序之旨，並聽取當事人
    之意見後，依刑事訴訟法第273 條之1 第1 項規定，裁定由
    受命法官獨任進行簡式審判程序，合先指明。
二、前開犯罪事實，業據被告於本院審理時坦承不諱，且核與證
    人即共犯吳盛雄於偵查中證述之共同行竊經過，證人即告訴
    人龍星昇公司代理人甲○○、證人即被害人高雄關稅局職員
    丁○○、華陽飯店業務經理庚○○、啟安商業廣場保安組長
    丙○○於警詢中證述之失竊情節，及證人即輔警己○○於警
    詢中證述之查獲經過，均相符合；並有扣押筆錄暨扣押物品
    目錄表共4 份，贓物認領保管單3 紙，扣押物暨現場搜證照
    片共15張，高雄關稅局後門、華陽飯店內錄影監視畫面翻拍
    照片共13張，高雄市三民區中華橫巷21號建築物不動產權利
    移轉證明書1 份附卷足稽，及附表所示鐵鎚、長鐵釘共4 支
    扣案可憑，足認被告之自白核與事實相符，可堪採為認定犯
    罪事實之依據，本件事證明確，被告各該竊盜犯行均堪以認
    定。
三、查扣案如附表所示之鐵鎚、長鐵釘共3 支，各自之鎚頭或鑽
    釘部份均為金屬材質，且質地俱屬堅硬，業據本院當庭勘驗
    明確，並製有勘驗筆錄在卷足稽，是堪認上開物品在客觀上
    足對人之生命、身體安全構成威脅而具有危險性，均可供兇
    器使用；另被告執犯94年12月27日竊盜犯行之鐵鎚、長鐵釘
    各1 支雖未扣案，惟被告既得執此將原緊附在樓梯上之金屬
    製防滑銅條順利敲下，則各該鐵鎚、長鐵釘之質地自亦堅硬
    而足供兇器使用，也可堪認定。從而核被告關於就事實欄一
    （四）至（六）之所為，均係觸犯刑法第321 條第1 項第3
    款之攜帶兇器竊盜罪；至就事實欄一（一）至（三）之所為
    ，則係均犯同法第320 條第1 項之普通竊盜罪。被告與吳盛
    雄間，就事實欄一（五）之竊盜犯行，有犯意聯絡、行為分
    擔，均應論以共同正犯。被告先後6 次加重竊盜犯行，時間
    緊接，觸犯基本構成要件相同之罪名，顯係基於概括犯意反
    覆為之者，為連續犯，應依刑法第56條之規定，從一重論以
    共同攜帶兇器竊盜罪，並加重其刑；檢察官固僅就事實欄一
    （三）之部分聲請簡易判決處刑，惟其餘竊盜犯行與該部分
    既有連續犯之裁判上一罪關係，自為原聲請之效力所及，本
    院自得併予審理。末被告曾於93年間，因毒品害防制條例案
    件，經法院判處有期徒刑1 年確定，於同年5 月26日入監服
    刑，於94年1 月23日縮刑期滿執行完畢一節，有臺灣高等法
    院被告前案紀錄表1 份在卷可按，其於該有期徒刑執行完畢
    後，5 年內再犯本件有期徒刑以上之罪，為累犯，應依刑法
    第47條之規定加重其刑，並遞加之。
四、審酌被告正值青壯年紀，不思以正當途逕謀取財富，竟連續
    竊取他人財物，甚至攜帶兇器而犯之，已對他人財產權造成
    損害，且對於他人之生命、身體安全，也造成潛在之危險，
    誠有不該，惟念被告於偵、審程序中坦承犯行，知所悔悟，
    犯後態度尚稱良好，另並參酌被告之生活狀況、品行、智識
    程度，與所行竊者為腳踏車、水溝蓋、鋁製窗戶邊條與防滑
    銅條等物，及各該物品之價值價值等一切情狀，爰量處如主
    文所示之刑。扣案如附表所示之物，及未扣案之鐵鎚、長鐵
    釘各1 支，為被告所有供犯罪所用之物，業據被告供陳在卷
    ，應依刑法第38條第1 項第2 款，予以宣告沒收；至94年12
    月27日扣案之大型強力剪1 支，因卷內並無證據顯示該物係
    屬被告所有且供本案犯行所用，復非屬違禁物，自無由宣告
    沒收，也予指明。
五、檢察官移送併辦（94年度偵字第28090 號，該案載有2 次竊
    盜犯行，其一已併予審理，即事實欄一（五）之犯行）意旨
    固另認被告復於94年11月29日凌晨某不詳時間，攜帶鐵鎚等
    兇器，進入前述之啟安商業廣場大樓內，竊取該處樓梯間之
    防滑銅條7 支等語。惟此部份犯行除被告於警詢中、本院調
    查訊問之二次自白外，卷內別無其他確切之補強證據，是應
    認被告此部分之犯罪嫌疑尚有未足，本院自無由併予審理，
    爰退回檢察官另為適法之處置。
據上論斷，應依刑事訴訟法第452 條、第273 條之1 第1 項、第
299 條第1 項前段，刑法第28條、第56條、第321 條第1 項第3
款、第47條、第38條第1 項第2 款，判決如主文。
本案經檢察官戊○○到庭執行職務。
中    華    民    國    95    年    3     月    10    日
                  刑事第十庭  法  官  莊珮吟
以上正本證明與原本無異。
如不服本判決，應於判決送達後10日內，向本院提出上訴狀。
中    華    民    國    95    年    3     月    10    日
                              書記官  蔡妮君
┌─────────────────────────────────────────────┐
│附表                                                                                      │
├──┬───┬──┬───────────────────────────────────┤
│編號│種  類│數量│組成、材質與各部分長度(即勘驗結果)                                    │
├──┼───┼──┼───────────────────────────────────┤
│1   │鐵  鎚│壹支│木製柄身與金屬槌頭組成，柄身、鎚頭各長約34、10.5公分                  │
├──┼───┼──┼───────────────────────────────────┤
│2   │鐵  鎚│壹支│木製柄身與金屬鐵鎚頭組成，柄身、鑽頭各長約31、13公分，鎚頭一端呈尖銳狀│
├──┼───┼──┼───────────────────────────────────┤
│3   │長鐵釘│壹支│金屬製，長約26公分，底端成尖銳狀                                      │
└──┴───┴──┴───────────────────────────────────┘
附錄本案所犯法條：
《刑法第321 條第1 項第3 款》
犯竊盜罪而有左（下）列情形之一者，處6 月以上、5 年以下有
期徒刑：
三  攜帶兇器而犯之者。


司法院資訊處製作；財團法人民間司法改革基金會備份。
